臺灣高等法院臺中分院刑事判決　　　　　　　　九十三年度上重更(一)字第五七號
　　上　訴　人
　　即　被　告　壬○○原名黃.
　　選任辯護人　吳天富　律師
　　上　訴　人
　　即　被　告　甲○○
　　選任辯護人　徐曉萍　律師
　　上　訴　人
　　即　被　告　戊○○
　　選任辯護人　許桂挺　律師
右上訴人等因毒品危害防制條例等案件，不服臺灣彰化地方法院九十二年度訴字第二
五五號中華民國九十三年四月十三日第一審判決（起訴案號：臺灣彰化地方法院檢察
署九十一年度偵字第七六二六、七六二七、八八七六號），提起上訴，經判決後由最
高法院發回更審，本院判決如左：
      主  文
原判決關於壬○○部分、甲○○違反毒品危害防制條例部分、戊○○販賣第一級毒品
及應執行刑部分，均撤銷。
壬○○共同連續販賣第一級毒品，累犯，處有期徒刑拾年，販賣第一級毒品所得新臺
幣貳萬仟元沒收之，如全部或一部不能沒收時，以其財產抵償之、如附表編號一、
二、三所示之物沒收之、如附表編號四所示之物沒收之，如全部或一部不能沒收時，
追徵其價額；又共同販賣第二級毒品，累犯，處有期徒刑肆年陸月，販賣第二級毒品
所得新臺幣壹仟元沒收之，如全部或一部不能沒收時，以其財產抵償之、附表編號一
所示之物沒收之。應執行有期徒刑拾肆年，販賣毒品所得新臺幣貳萬肆仟元沒收之，
如全部或一部不能沒收時，以其財產抵償之，如附表編號一、二、三所示之物沒收之
、如附表編號四所示之物沒收之，如全部或一部不能沒收時，追徵其價額。
甲○○共同連續販賣第一級毒品，累犯，處有期徒刑捌年，販賣第一級毒品所得新臺
幣伍仟元沒收之，如全部或一部不能沒收時，以其財產抵償之、如附表編號一、二、
三所示之物沒收之；又共同連續販賣第二級毒品，累犯，處有期徒刑伍年，販賣第二
級毒品所得新臺幣貳仟元沒收之，如全部或一部不能沒收時，以其財產抵償之，如附
表編號一所示之物沒收之。應執行有期徒刑拾貳年陸月，販賣毒品所得新臺幣柒仟元
沒收之，如全部或一部不能沒收時，以其財產抵償之、如附表編號一、二、三所示之
物沒收之。
戊○○共同連續販賣第一級毒品，處有期徒刑玖年，販賣第一級毒品所得新臺幣壹萬
伍仟元沒收之，如全部或一部不能沒收時，以其財產抵償之，如附表編號一、二所示
之物沒收之、如附表編號四所示之物沒收之，如全部或一部不能沒收時，追徵其價額
。
　    事  實
一、壬○○（原名黃明輝）曾於民國八十八年間，因竊盜案件經原審法院判處有期徒
    刑十月確定；再因違反毒品危害防制條例案件，經原審法院判處有期徒刑三月、
    七月，應執行有期徒刑九月確定；嗣上開各罪經原審法院裁定定其應執行刑為有
    期徒刑一年六月確定，於九十年六月五日執行完畢。甲○○則於八十七年間曾因
    違反槍砲彈藥刀械管制條例案件，經原審法院分別判處有期徒刑一年七月，併科
    罰金新臺幣六萬元及有期徒刑一年三月併科罰金新臺幣四萬元，應執行有期徒刑
    二年八月，併科罰金新臺幣九萬元確定，於九十年二月二十日假釋付保護管束而
    出監，至九十年十一月八日假釋付保護管束期滿未經撤銷假釋而視為執行完畢。
    詎壬○○、甲○○、戊○○為牟取不法利益，竟均意圖營利而基於販賣第一級毒
    品海洛因之概括犯意，壬○○或與甲○○基於犯意聯絡，或與戊○○基於犯意聯
    絡，以壬○○（起訴書誤載為甲○○）之0000000000號行動電話門號
    及國際牌ＧＤ７５型行動電話一支（門號0000000000號），或甲○○
    之諾基亞牌三三一○型行動電話一支（含0000000000門號ＳＩＭ卡乙
    枚），或戊○○之0000000000號行動電話門號作為販毒之聯絡工具，
    連續為下列犯行：
  (一)自九十一年七月某日起，至同年九月三十日止，庚○○以其使用0000000
    000號之行動電話，撥打壬○○事先提供號碼之0000000000號或0
    000000000號行動電話門號或戊○○事先提供號碼之00000000
    00號行動電話門號，與壬○○、戊○○聯絡，談妥購買海洛因之金額、數量，
    並約定交易時間及地點後，壬○○、戊○○即基於其等共同販賣第一級毒品海洛
    因牟利之犯意，推由壬○○出面七次，戊○○出面三次，前往約定之地點即彰化
    縣大城鄉「大城生鮮超市」前、同鄉○○村○○路之「永光國小」前、同鄉○○
    村○○路五號甲○○住處（亦即壬○○居處，壬○○、甲○○同住於甲○○住處
    ）、彰化縣二林鎮「金城賓館」前、「彰化基督教醫院二林分院」前等處，以一
    手交錢，一手交貨之方式，以每包新臺幣（下同）一千元之價格，每次各乙包，
    連續販賣第一級毒品海洛因予庚○○本人，共計十次，壬○○、戊○○因而得款
    共計一萬元。
  (二)自同年六、七月間某日起，至同年十月初某日止，乙○○以其00000000
    00號行動電話與壬○○事先提供號碼之0000000000號行動電話門號
    或戊○○事先提供號碼之0000000000號行動電話門號，與壬○○、戊○○聯絡，談妥購買海洛因之金額、數量、約定交易時間、地點後，或由戊○○
    駕車搭載壬○○或由壬○○單獨一人前往約定地點即彰化縣二林鎮「金城賓館」
    前、「彰化基督教醫院二林分院」前、大城鄉潭墘村旁之「輾米店」前，以一手
    交錢一手交貨之方式，以每包一千元之價格，每次各乙包，連續販賣第一級毒品
    海洛因予乙○○，共計五次，壬○○、戊○○因而得款共五千元。
  (三)自九十一年九月間某日起，至同年十月二十九日下午某時止，辛○○以其行動電
    話撥打前開壬○○事先提供號碼之0000000000號門號或甲○○事先提
    供號碼之0000000000號行動電話門號，聯絡談妥購買海洛因之金額、
    數量、約定交易時間、地點後，壬○○、甲○○即基於共同牟利犯意，推由甲○○出面前往約定地點即彰化縣大城鄉○○○區○路邊、「彰化基督教醫院二林分
    院」等處所，以一手交錢一手交貨之方式，以每包一千元之價格，每次各乙包，
    連續販賣第一級毒品海洛因予辛○○，共計五次，壬○○、甲○○因而得款共計
    五千元。
  計壬○○販賣第一級毒品海洛因予庚○○、乙○○、辛○○所得共二萬元（其中一
  萬五千元為壬○○與戊○○共同取得，五千元為壬○○與甲○○共同取得）。
二、壬○○又單獨承接前開販賣第一級毒品海洛因之概括犯意，自九十一年六月初某
    日起，迄同年十月二十九日止，在甲○○前揭住處或彰化縣境內某處，以每包一
    千元之價格，每次各乙包，連續販賣第一級毒品海洛因予戊○○，共計三次。計
    壬○○販賣第一級毒品海洛因予戊○○之犯罪所得共計三千元。
三、甲○○、壬○○又另行起意，均意圖營利而基於販賣第二級毒品安非他命之犯意
    ，甲○○並基於概括之犯意，甲○○或單獨，或與壬○○基於犯意聯絡，而為下
    列犯行（甲○○係連續為之）：
  (一)於九十一年七月間某日，乙○○以其使用0000000000號行動電話撥打
    甲○○住處電話與甲○○聯絡，談妥購買安非他命之金額、數量及約定交易時間
    、地點後，即由甲○○單獨前往其住處附近之「永光國小」前，以一手交錢一手
    交貨之方式，以一包一千元之價格，販賣第二級毒品安非他命予乙○○一次。
  (二)於九十一年九月間某日，庚○○撥打壬○○事先提供號碼之000000000
    0號行動電話門號與壬○○聯絡，談妥購買安非他命之金額、數量、約定交易時
    間及地點後，庚○○即依約定前往彰化縣大城鄉○○村○○路五號甲○○住處，
    欲向壬○○購買安非他命，適壬○○外出，與壬○○有共同犯意聯絡之甲○○即
    承前販賣安非他命牟利之概括犯意，拿出安非他命乙包，並以一千元之價格，販
    賣第二級毒品安非他命予庚○○一次。
  計甲○○販賣第二級毒品安非他命予庚○○、乙○○之犯罪所得共二千元（其中一
  千元為甲○○與壬○○共同取得）。
四、嗣於九十一年十月三十一日二十時四十五分許，經警持搜索票在甲○○前揭住處
    查獲，逮捕壬○○、甲○○，並扣得壬○○所持有供前開犯罪所用之行動電話易
    付卡一張（門號0000000000）及國際牌ＧＤ７５型行動電話一支（內
    含門號0000000000號之ＳＩＭ卡乙枚）、甲○○所持有供前開犯罪所
    用之諾基亞牌三三一○型行動電話一支（內含門號0000000000號之Ｓ
    ＩＭ卡乙枚）。及與本案無關屬壬○○、甲○○分供本身施用之第一級毒品海洛
    因各乙包（毛重分別為○‧二公克、○‧四公克，其中乙包驗餘淨重○‧○六公
    克）及壬○○所有諾基亞牌三三一○型行動電話一支（內含門號0000000
    000號之ＳＩＭ卡乙枚）、甲○○之諾基亞牌三三一○型行動電話一支（內含
    門號0000000000號之ＳＩＭ卡乙枚）及款項十一萬二千二百元。
五、案經彰化縣警察局二林分局移送臺灣彰化地方法院檢察署檢察官偵查起訴。
　　  理  由
甲、認定事實所憑之證據及認定之理由：
一、販賣第一級毒品海洛因部分：
    訊據上訴人即被告壬○○坦認在前述諸多地點交付海洛因給庚○○，及乙○○於
    前揭時間、地點以前述方式與伊聯絡之事實，惟否認有販賣第一級毒品海洛因之
    犯行，辯稱：伊未販賣海洛因給庚○○，只有幫庚○○購買海洛因，每次買一仟
    元一包，0000000000那支行動電話是伊在使用，伊不知道幫庚○○購
    買海洛因是違法的事，乙○○部分，伊也是幫乙○○買海洛因，並非販賣海洛因
    給乙○○，至於辛○○部分，伊並未販賣海洛因給辛○○，也未幫他購買海洛因
    云云。次訊據上訴人即被告甲○○坦認有交付海洛因給辛○○之事實，惟否認有
    販賣第一級毒品海洛因之犯行，辯稱：伊只是幫辛○○購買過海洛因二次，並非
    販賣云云。再訊據上訴人即被告戊○○坦認有交付海洛因給庚○○之事實，惟亦
    否認有販賣第一級毒品海洛因之犯行，辯稱：伊並未賣海洛因給庚○○，祇曾幫
    庚○○購買三次海洛因，每次一包一千元，三次都在「大城生鮮超市」將海洛因
    交給庚○○，伊替庚○○他們購買毒品，並沒有任何的好處，伊未幫乙○○購買
    海洛因，也未販賣海洛因給乙○○云云。惟查：
  (一)被告壬○○已於九十一年十月三十一日警詢時自白：伊購入毒品海洛因後，有轉
    賣予綽號坤仔之庚○○、綽號興仔之乙○○、綽號十八仔之辛○○，每包以一千
    元之價格販售，庚○○大概向伊買過五次，五次都購買一包等語無訛（見彰化縣
    警察局二林分局林警刑字第○九一○○一三○六七○號刑案偵查卷第三頁，下簡
    稱警詢卷宗一）。而被告壬○○該次之警詢供述，係由彰化縣警察局二林分局刑
    事組偵查員丁○○詢問，採一問一答方式，被告壬○○供述內容與警詢筆錄記載
    內容相符等情，亦經臺灣彰化地方法院檢察署檢察官勘驗無訛，有勘驗筆錄在卷
    可稽（見九十一年度偵字第八八七六號偵查卷宗第二二頁），未見被告壬○○有
    何遭不法取供之情形，則被告壬○○前開於警詢之自白，當係基於自由意志所為
    ，得為本案事證，當屬無疑。
  (二)關於被告甲○○之供述：
    (甲)被告甲○○抗辯刑求部分：
      被告甲○○之選任辯護人陳稱：被告甲○○於九十一年十月三十一日、九十一
      年十一月十五日警詢時有被刑求云云，被告甲○○於本院準備程序時亦稱：「
      十月三十一日當天在我家裡，警方逮捕我的時候，好像是一個彰化總局的員警
      ，他一個把我架住，然後毆打我的肚子約有二、三拳」、「（還有在什麼時間
      、地點被刑求？）十月三十一日回警察局時，好像是丁○○警員，在我說我不
      知道的時候他就把我手反銬在背後然後手往上提」（見本院卷(一)一九八、一九
      九頁）。(1)就所稱十月三十一日被刑求一事，經傳喚證人丁○○到庭證稱：「
      完全沒有這回事，銬手銬是有，但是並沒有往上提的動作，因為警政署規定必
      須對所有嫌疑人反銬」等語（見本院卷(二)第一二頁）；另證人子○○亦到庭證
      稱：「（十月三十一日這次製作筆錄之前或製作時，你或其他員警有無對被告
      甲○○做強暴、脅迫、利誘、詐欺、其他不正方法取供？）沒有」、「（十月
      三十一日在被告家並沒有刑求的事，因為我記得當初到他家門口時，他和壬○○在看電視，在他們家桌上就看到毒品，因為我們當初的訊息是說毒品是藏放
      在外面，所以我們要他出來外面配合查緝，但是他好像有意要跑掉」等語（見
      本院卷(一)第一九七至一九九頁）；且經向台灣彰化看守所函調被告甲○○入所
      時之健康檢查表、新收收容人內外傷記錄表，其上亦未記載甲○○入所時有何
      外傷記錄，內傷記錄部分，甲○○自陳：「無」，此有上開檢查表、記錄表在
      卷可憑（見本院卷(二)第四、五頁）；復經本院勘驗被告甲○○於九十一年十月
      三十一日警詢之錄音帶結果，錄音聽不出警方有對被告施加強暴、脅迫、利誘
      、詐欺或其他不正方式詢問被告之情，經記明筆錄可稽（見本院卷(一)第一六一
      頁），足見被告甲○○辯稱其於九十一年十月三十一日遭警刑求，且是內傷云
      云，應不足採信。(2)次就所稱九十一年十一月十五日警詢被刑求部分言，依被
      告甲○○前開供述，並未陳明其於該日有被刑求之事，其於檢察官偵查時且稱
      並未遭刑求逼供等語（見九十一年度偵字第七六二七號偵查卷宗第四○頁反面
      ），證人子○○亦到庭證稱無對被告甲○○強暴、脅迫等取供情事（見本院卷
      (一)第一九六頁），並經向台灣彰化看守所調取九十一年十一月十五日之收容人
      出庭、提訊暨返回檢查登記簿，其上「提回所後檢查情形」欄記載「正常」，
      備註：「二林分局、無被刑求」等語，亦有該登記簿影本在卷可稽（見本院卷
      (二)第六頁），復經本院勘驗九十一年十一月十五日被告甲○○之警詢筆錄結果
      ，並未發現詢問過程中員警有對甲○○刑求之情，記明筆錄可據（見本院卷(一)
      第一九五頁）。在在顯示被告甲○○於九十一年十一月十五日並無其選任辯護
      人所稱遭刑求之事發生，辯護人為被告甲○○提出刑求之抗辯以為辯護，難信
      為真實。
    (乙)被告甲○○選任辯護人主張九十一年十一月十五日甲○○警詢錄音不連續部分
      ：
      經本院當庭勘驗被告甲○○於九十一年十一月十五日警詢時之錄音帶，員警於
      告知被告甲○○相關權利後，詢問其要請哪一位律師，且要提出委任狀，其後
      有錄音帶切換之聲音，再經員警詢其是否要請律師，被告答稱「不用」（見本
      院卷(一)第一七五、一七六頁）。經訊問製作筆錄之員警證人子○○稱：「當時
      是要聯絡他的律師，所以中間有停頓，結果他沒有聯絡，又說不要」、「但是
      後來確定被告不請律師時，我們才繼續錄音」、「（那你為何要將錄音切斷？
      ）我們想聯絡可能很久，為了怕錄音帶使用不夠，所以先把他切掉」等語（見
      本院卷(一)第二○○頁）。查，上開警詢錄音帶經本院當庭勘驗之時間為一小時
      又四分鐘（自上午十時四十五分播放至上午十一時四十九分），而警詢筆錄製
      作時間係一小時又三十三分鐘（自十三時五十分至十五時二十三分），相差二
      十九分。易言之，警詢筆錄製作時間與錄音時間相差二十九分，此應為上開錄
      音切換停頓之時間。按被告或犯罪嫌疑人表示已選任辯護人，因等候其辯護人
      到場致未予訊問者，但等候時間不得逾四小時，該等候時間得不予計入二十四
      小時內，刑事訴訟法第九十三條之一第一項第五款定有明文。是以在警方製作
      筆錄之實務上，若有上開之情，通常會先製作一份被告或犯罪嫌疑人表明要選
      任辯護人之筆錄，然後停止錄音等候選任辯護人之到來，於選任辯護人到來，
      或被告、犯罪嫌疑人又表示不委任辯護人到場，或等候四小時仍未見選任辯護
      人到場後，再就案情製作第二份警詢筆錄，此乃吾人職務上所知之事。本件被
      告甲○○表明要請律師到場時，警方原應立即停止第一份筆錄之製作，並停止
      錄音，隨後於被告表示不請律師到場時，再重新製作第二份警詢筆錄並開始錄
      音，如此方能計算出等候之時間，而得予不計入二十四小時之內。本件製作筆
      錄之員警雖將警方通常所採二階段製作筆錄之程序合而為一，然實質上與二階
      段製作筆錄並無差異，惟其便宜行事，致容易遭受誤解以為未連續錄音。選任
      辯護人認警方未連續錄音，警詢筆錄之製作存有瑕疵，不得採為不利於被告等
      之認定，亦有誤會。
    (丙)承右，九十一年十一月十五日之警詢筆錄既經本院詳予勘驗（見本院卷(一)第一
      七五至一九五頁），是就被告甲○○之供述自以本院勘驗結果者為準。而被告
      甲○○於警詢時供稱：「被告答：對啦，（指壬○○）在賣毒品」、「被告答
      ：在賣那個（警員問：是不是海洛因？）賣那個四號」、「警員問：四號就是
      海洛因對嗎？被告答：嗯」、「警員問：都在賣四號而已，就是海洛因是嗎？
      被告答：嗯」、「警員問：壬○○平常就是賣海洛因為業是嗎？另一警員問：
      海洛因，還有沒有賣安的嗎？被告答：海洛因，安的很少」、「警員問：就是
      二樣都有嗎？被告答：嗯」、「警員問：偶而比較少販賣安非他命對嗎？被告
      答：嗯」、「警員問：偶而比較少販賣安非他命對嗎？被告答：嗯」、「警員
      問：（壬○○）都以行動電話聯絡是嗎？另一警員問：這是那天搜索的時候有
      三支電話對嗎？一支是0000000000是嗎？被告答：這支應該是王八
      卡」、「另一警員問：是有這支嗎？還有一支0000000000？被告答
      ：嗯」、「另一警員問：幾號你說？被告答：0000000000」、「另
      一警員問：這支是他（指壬○○）販毒在用的嗎？警員問：你知道他用行動電
      話，號碼就是○九一七是嗎？被告答：嗯」、「警員問：還有哪一支？另一警
      員問：還有哪一支？那天搜到這支0000000000對嗎？被告答：ㄣ」
      、「另一警員問：這支那天在那裡搜到的是嗎？被告答：是，在那裡搜到的應
      該是他的」、「另一警員問：0000000000對嗎？被告答：應該是」
      、「另一警員問：幾號？你剛才說這是王八卡？幾號？被告答：000000
      0000」、「另一警員問：你是否認識綽號「師公坤」（錄音帶轉至Ｂ面）
      真實姓名叫庚○○的男子？住在何處？被告答：認識，他住在大城鄉」、「另
      一警員問：他在從事何業？被告答：我聽人家說他在做師公（道士）」、「警
      員問：你知道他住在大城，你家出來那條路上，與他有無仇恨？被告答：沒有
      」、「警員問：你是否知道「師公坤」（庚○○）平常如何向壬○○購買毒品
      ？被告答：打電話啊」、「警員問：打電話？另一警員問：他先打電話聯絡，
      是先打剛才你說的手機是嗎？先打電話聯絡是嗎？被告答：嗯」、「另一警員
      問：先打手機聯絡之後，再來呢？被告答：再約地點」、「另一警員問：他都
      購買什麼樣的（指毒品）？被告答：四號」、「另一警員問：都約在什麼地點
      ？被告答：約國小」、「另一警員問：國小，是什麼國小？被告答：永光國小
      」、「另一警員稱：‧‧‧有無約在大城生鮮嗎？被告答：有」、「另一警員
      問：有無約在二林基督教醫院有嗎？被告答：有啊」、「另一警員問：約要交
      毒品的地點在哪裡？有沒有去你家？被告答：還有金城那裡」、「另一警員問
      ：有無到你家嗎？被告答：有啊，「師公坤」有去過我家」、「另一警員問：
      都是買一級毒品，你說四號就是海洛因是嗎？被告答：ＨＥＮ（讀音）」、「
      另一警員問：師公坤每次購買多少？被告答：壹仟元」、「警員問：你向警方
      所說綽號「十八成男子」，經警方查訊犯罪資料庫口卡片，提供你指認為「辛○○」，男：五十年十月二十生，Ｚ000000000號住彰化縣二林鎮○○里○○路○段一八四號二樓，是否為他本人？被告答：是啦」、「警員問：
      他本人沒錯吧？被告答：ＨＥＮ（讀音）」、「警員問：你幫壬○○販賣毒品
      這段期間，他（指壬○○）都會買菜和水給你家裡面的人吃，外出的費用都是
      由他花費，對嗎？被告答：ＨＥＮ（讀音）」、「警員問：壬○○居住在你家
      這段期間，他會買菜和水果給你的家人吃，出外的費用都是由壬○○出的是嗎
      ？被告答：嗯」、「警員問：沒有嗎？那你說壬○○、戊○○他們二人有在賣
      ？那戊○○都是邦壬○○送嗎？是不是這樣？戊○○有替壬○○送嗎？有幫忙
      送嗎？有還是沒有？被告答：有啦」、「警員問：你以上所說是否實在？被告
      答：有」等語（見本院卷(一)第一八○至一八三、一八七至一八九、一九三至一
      九五頁）。而被告甲○○該次警詢供述，係由彰化縣警察局二林分局刑事組小
      隊長陳永義及偵查員子○○一同詢問，由子○○記錄等情，亦據證人子○○於
      偵查時陳明在卷。而於法並無不許兩名以上之員警對被告進行詢問之程序，是
      該次詢問筆錄由二名員警一同詢問並無何違反訴訟程序之問題。雖被告甲○○
      及其選任辯護人認上開警詢筆錄係出自警方誘導云云，然員警在製作詢問筆錄
      時，其所面臨之被告應訊態度，有坦承者，有堅決否認犯行者，亦有對所涉犯
      行部分坦認部分否認者，員警在過濾案情之過程中，對有疑義之犯罪情節，當
      需反覆詢問根究明白，其間或讓被詢問者有緊迫釘人之感，然經勘驗結果，該
      錄音內容無法聽出警員有強暴、脅迫、利誘、詐欺或其他不正方法取供之情形
      ，則被告甲○○前開於警詢之自白，亦係出於任意性所為，自屬無疑。
  (三)關於證人庚○○之之證述：
    (甲)證人庚○○於九十一年十一月七日警詢中證述（庚○○警詢錄音經本院勘驗，
      其筆錄內容比對錄音內容，並無錯誤記載之情形，見本院卷(二)第二一一頁）：
      伊係自九十一年七月左右開始，迄同年十月下旬止，向綽號「俊宏」及「阿輝
      」之人購買海洛因及安非他命約二十餘次，經指認照片，「俊宏」即戊○○，
      「阿輝」即壬○○，伊每次皆購買一包，一包一千元，交易地點都在「大城生
      鮮超市」前、二林「基督教醫院」前、二林「金城賓館」前、大城「永光國小
      」前或大城鄉永和村青埔巷五號綽號「白面」之甲○○住處，伊係以電話向壬○○、戊○○聯絡交易毒品地點，將錢交給壬○○、戊○○二人後，壬○○、
      戊○○再將毒品交予伊，壬○○電話為0000000000、000000
      0000號、戊○○電話為0000000000號、伊電話為000000
      0000號，而交易地點之一為甲○○住處等語（見上開警詢卷宗二第九頁。
      。
    (乙)證人庚○○又於九十一年十一月十四日偵訊中證述（庚○○偵訊錄音經本院勘
      驗，除少部分略為增補外，其餘偵訊筆錄內容比對錄音內容無錯誤記載之情形
      ，見本院卷(二)第二一二頁）：伊認識之人表示壬○○、戊○○有在販賣毒品，
      九十一年七、八月間，伊在大城生鮮超市○○路邊遇到戊○○，因伊認識戊○○，故詢問戊○○有沒有，戊○○說有，伊即向戊○○購買海洛因一包，一包
      一千元，該次係第一次，伊前後共向戊○○購買海洛因三、四次，除第一次在
      路上碰到買的外，其餘幾次皆係伊主動打電話予戊○○，電話中伊說要「１」
      ，戊○○即知伊要購買海洛因一千元，戊○○就跟伊約地點，到約定地點時即
      一手交錢一手交貨，伊曾分別在九十一年九月二十六日二十時六分許、同月二
      十八日八時零九分許、同月二十九日十時二十三分許、同月三十日七時三十二
      分許，打電話給戊○○聯絡購買海洛因事宜，伊共向戊○○購買海洛因十餘次
      ，伊亦曾向壬○○購買海洛因七、八次，第一次係九十一年八、九月間，最後
      一次係同年九月底，在二林鎮之路邊向壬○○購買海洛因一包，一包一千元，
      係壬○○當面交付，一手交錢一手交貨，皆係先以電話聯絡交易事宜等語甚詳
      （見九十一年度偵字第七六二六號偵查卷宗第一三五頁反面至第一三九頁）。
    (丙)至證人庚○○於原審本院前審及本院審理中雖或證稱伊係拜託壬○○、戊○○
      幫伊購買海洛因，或稱僅係叫被告戊○○幫忙買毒品，戊○○再拜託被告壬○○去調毒品，或稱伊係與被告戊○○合夥買毒品，或稱伊去找戊○○時，曾經
      看到壬○○、戊○○、甲○○他們在一起，所以誤以為他們是一夥的云云（見
      原審九十二年八月十五日訊問筆錄第四頁、本院前審審理筆錄、本院卷(三)第二
      四、二五、二七、二九頁），其於審判中之陳述，固與其在警詢、偵查中之前
      開陳述不符。惟按被告以外之人於檢察事務官、司法警察官或司法警察調查中
      所為之陳述，與審判中不符時，其先前之陳述具有較可信之特別情況，且為證
      明犯罪事實存否所必要者，得為證據；被告以外之人於偵查中向檢察官所為之
      陳述，除顯有不可信之情況者外，得為證據，刑事訴訟法第一百五十九條之二
      、第一百五十九條之一第二項分別定有明文。證人庚○○警詢供詞為經警查獲
      後首次陳述，較無利害權衡，參佐監聽譯文，其亦係撥打電話予被告壬○○、
      戊○○聯絡購買毒品之交易事宜（詳後述明），況其於檢察官偵訊時亦明確陳
      述：伊以前在外聽他人說壬○○、戊○○有在賣毒品，因伊認識壬○○、戊○○，故詢問壬○○、戊○○有沒有，壬○○、戊○○說有，伊即向壬○○、戊○○購買等語（詳上開偵查卷宗第一三六頁），而證人庚○○於偵查所言並無
      「顯有不可信之情況」，則就庚○○認知之毒品交易對象，顯係被告壬○○、
      戊○○二人，且其亦係直接向被告壬○○、戊○○購買毒品，當屬無疑，其事
      後改證述前詞，顯係附合被告壬○○等人所為之不實證詞，不足採信。而其前
      開警詢供述既與可信為真實之偵查證述相符，顯具有較可信之特別情況，又為
      證明犯罪事實所必要，自得作為不利被告壬○○、戊○○之證據，而有證據能
      力。
    (丁)證人庚○○雖又證稱：九十一年十一月七日警詢時伊毒癮發作，不曉得在說什
      麼，九十一年十一月十四日檢察官偵查時還是會犯毒癮云云。惟經本院勘驗證
      人庚○○警詢錄音帶結果（由九十一偵七六二六號卷第三十六頁正面勘驗至該
      卷三十七頁反面倒數第二行為止）：「一錄音場景除詢問者與被詢問者之對話
      外，間雜有其他員警處理公務之談話，惟詢問者與被詢問者的對話，尚屬清晰
      ，足以作為筆錄文字內容之比對。二錄音詢答係一問一答，筆錄內容比對錄音
      內容，並無錯誤記載之情形。三庚○○答話聲音較為低沉，但仍足以辨析其答
      話內容。四錄音過程庚○○並未表示其有毒癮發作不舒服之情形或是有叫鬧之
      言詞出現」；又續勘驗九十一年十一月十四日檢察官對證人庚○○訊問之偵訊
      錄音帶，其結果除有少部分內容略為增補外，其餘偵訊筆錄內容比對錄音內容
      無錯誤記載情形，且錄音過程庚○○並未表示其有毒癮發作不舒服之情形或是
      有叫鬧之言詞出現，業經載明筆錄可稽（見本院卷(二)第二一一至二一二頁），
      可見證人庚○○所述其於警詢、偵查時均毒癮發作云云之不實。雖選任辯護人
      質疑警詢錄音中庚○○回答員警詢問之提問後，至員警下一個問題之提問間，
      其時間上並非密接而有較多時間之間隔，認庚○○係毒癮發作致員警無法為下
      一提問，證人庚○○亦證述當時伊係毒癮發作很不舒服，很小聲告訴警員，但
      錄音機放置位置與伊之間有段距離，所以錄音內聽不到伊之聲音云云。然證人
      庚○○此部份證述顯然與本院上開勘驗庚○○警詢錄音帶之結果不合；況經本
      院傳喚證人丁○○到庭證稱：「因為當時我是以手寫的方式紀錄，所以需要一
      些時間來記錄才會提出下一個詢問的問題」、「（本案你在製作庚○○的詢問
      筆錄的時候，錄音該距離你和庚○○多遠？）我是坐在辦公桌的這一邊，庚○○坐在辦公桌的另一邊，辦公桌是一般辦公室用的桌子的大小，錄音機放在辦
      公桌的中間，與我兩個人的距離都很近」、「（本案詢問庚○○的時候，庚○○的精神狀態是否有毒癮發作的現象？）應該是沒有，他應該很正常」、「（
      通常在製作筆錄的時候如果被詢問者出現毒癮發作或表示有毒癮發做的現象，
      你們會不會繼續製作筆錄？）如果有毒癮發作我們會把他送醫，並中斷詢問」
      等語明確（見本院卷(三)第三○、三一頁），益徵證人庚○○前揭於本院所述係
      偽證之詞，不足採信，辯護人前該質疑亦無可憑採而為有利於被告等之認定。
    (戊)公訴意旨認被告壬○○等販賣海洛因給證人庚○○，其中曾由證人癸○○受託
      前往取貨，公訴人此部份所認無非以證人癸○○於警詢、偵查之證述為據。而
      證人癸○○雖曾於九十一年十一月九日警詢中證述：伊曾幫綽號「師公坤」之
      庚○○向戊○○買過海洛因二次，約在九十一年八、九月間，地點在大城西港
      路附近及大城國中前等語（見上開警詢卷宗二第十四頁）；及於九十一年十二
      月十日偵訊中證述：伊前後幫庚○○購買海洛因約一、二次，伊皆係與壬○○
      聯絡，而後由戊○○交付毒品等語（見上開九十一年度偵字第七六二六號偵查
      卷第一七四號）；暨於原審法院九十二年四月二十五日調查中結證：因庚○○
      叫伊幫忙問，伊即透過戊○○向綽號「阿輝」購買海洛因二次，一次五百元、
      一次一千元，在大城國中、大城西港路購買等語（見該次訊問筆錄第四頁至第
      五頁）。惟被告壬○○、戊○○均否認有此部份之過程，且依證人庚○○前開
      所述，其應係直接向被告壬○○、戊○○購買，並無委託癸○○前往取得海洛
      因之情，是尚難認有此部份情事，併予敘明。
  (四)據證人乙○○於九十一年十一月九日警詢中證述：伊所吸食之海洛因係向綽號「
    紅龜」及「俊宏」之男子購買，「俊宏」係幫「紅龜」開車，伊每次皆購買一包
    一千元，伊皆係打「紅龜」0000000000號行動電話及「俊宏」000
    0000000號行動電話聯絡後，再相約地點交易毒品，交易地點大都在「金
    城賓館」、「二林基督教醫院」及大城往潭墘村之「輾米店」，伊皆係與「紅龜
    」交易，「俊宏」有時也在現場，伊最後一次購買毒品係九十一年十月初等語（
    見上開警詢卷宗一第十一頁反面至第十二頁反面）；於九十一年十二月十日偵訊
    時具結證述：海洛因係向「紅龜」購買，經指認照片，「紅龜」即被告壬○○、
    「俊宏」即被告戊○○，伊於九十一年六、七月間，經人家介紹向被告壬○○購
    買海洛因，前往共購買五、六次海洛因，每次皆買一包一千元，伊係以自己使用
    之0000000000號之行動電話聯絡等語（見九十一年度偵字第七六二六
    號卷第一七一頁反面至第一七二頁反面），而被告壬○○、甲○○於歷次訊問均
    未指述二人與乙○○有何冤仇，乙○○自無設詞誣陷之情形，所證自可採信。而
    乙○○於原審九十二年八月十五日調查時除證述：伊曾向綽號「紅龜」之人購買
    海洛因，當時伊係打0000000000號行動電話聯絡等語在卷（見該日訊
    問筆錄第三頁）外，雖另證述：伊未向戊○○買過海洛因云云（見上開訊問筆錄
    第三頁），惟觀諸證人乙○○前開於警、偵訊之證詞，足知乙○○除撥打被告壬○○使用之行動電話聯絡購買海洛因事宜外，亦曾撥打被告戊○○使用之行動電
    話聯絡購買海洛因事宜，且雖皆係被告壬○○出面交付乙○○其購買之海洛因，
    然被告戊○○亦曾駕車搭載被告壬○○共同前往交易地點，則被告戊○○於接獲
    乙○○電話時，當知悉乙○○欲向被告壬○○購買毒品，且其又駕車搭載被告壬○○前往約定之交易毒品地點，乙○○如均僅與被告壬○○一人聯絡，且係被告
    壬○○單獨赴約交付毒品，乙○○實無無端牽扯株連被告戊○○之必要，被告戊○○與被告壬○○顯有犯意之聯絡及行為之分擔，當屬無疑，準此，自不得僅憑
    乙○○前開未向被告戊○○購買海洛因之證述，即為有利被告戊○○之認定。證
    人乙○○於本院審理時經實施交互詰問，對於所詢各項問題，大都回答不記得或
    忘記了等語（見本院卷(二)第一○四至一○九頁），諒係因時間久隔，記憶模糊所
    致，所證自無足為何有利於被告之認定。另證人乙○○於偵查經具結而為上開之
    證述，並無「顯有不可信之情況」，依刑事訴訟法第一百五十九條之一第二項規
    定，得為證據，具有證據能力。而證人乙○○於原審所述未向被告戊○○購買海
    洛因一情，與其於警詢所證不同，然證人乙○○於警詢所證，距離被告等犯罪時
    間最近，記憶當最清晰，且在調查初始不致受他人影響之情況下較無利害關係之
    衡量，具有較可信之特別情況，且其證述為證明犯罪事實存否所必要，依刑事訴
    訟法第一百五十九條之二規定，得為證據，具有證據能力。
  (五)據證人辛○○於九十二年一月二十九日偵訊中證述：伊綽號為十八仔，有施用海
    洛因之習慣，九十一年九、十月間，向綽號「白面」之人購買海洛因，經指認照
    片，「白面」即被告甲○○，伊係以自己之行動電話，撥打甲○○000000
    0000及0000000000號行動電話，皆係甲○○接聽電話，電話中伊
    向甲○○表示伊要多少錢，甲○○即了解伊要買毒品，伊與甲○○即約定時間、
    地點，然後一手交錢一手交貨，皆係甲○○出面交貨，伊向甲○○購買毒品海洛
    因約十次，最後一次係甲○○遭查獲前一、二天，交易地點係在大城鄉○○○區
    路邊及二林基督教醫院，每次皆買一包一千元，伊係聽人家說，且看到甲○○在
    吸，故向甲○○購買海洛因等語在卷（見九十一年度偵字第八八七六號偵查卷宗
    三○頁反面至第三二頁反面），而辛○○與被告甲○○無任何衝突及過節，業據
    證人辛○○於原審供承在卷（詳原審法院九十三年三月三十日審判筆錄第三四頁
    ），則其當無故意誣指被告甲○○之理。參佐被告甲○○於九十一年十一月十五
    日警詢中供述：「另一警員問：你是否還有協助壬○○轉賣毒品給其他人？被告
    答：那個、一個‧‧」、「警員問：你說壬○○在睡覺，無法接聽電話，你幫他
    接聽之後再幫壬○○販賣海洛因這樣嗎？被告答：ＨＥＮ（讀音）」、「警員問
    ：是不是他（指壬○○）在睡覺你常常幫他接聽電話，在幫他販賣海洛因，是不
    是他在睡覺你常常幫他聽電話，在幫他販賣海洛因這樣？被告答：嗯」、「警員
    問：你向警方所說綽號「十八成男子」，經警方查訊犯罪資料庫口卡片，提供你
    指認為「辛○○」，男：五十年十月二十生，Ｚ000000000號住彰化縣
    二林鎮○○里○○路○段一八四號二樓，是否為他本人？被告答：是啦」、「警
    員問：他本人沒錯吧？被告答：ＨＥＮ（讀音）」、「警員問：你幫壬○○販賣
    毒品這段期間，他（指壬○○）都會買菜汗水給你家裡面的人吃，外出的費用都
    是由他花費，對嗎？被告答：ＨＥＮ（讀音）」、「警員問：壬○○居住在你家
    這段期間，他會買菜和水果給你的間人吃，出外的費用都是由壬○○出的是嗎？
    被告答：嗯」等語（見本院卷(一)第一九一、一九三、一九四頁），更足徵證人辛○○前開證詞應堪採信。而證人辛○○於偵查經具結而為上開之證述，並無「顯
    有不可信之情況」，依刑事訴訟法第一百五十九條之一第二項規定，得為證據，
    具有證據能力。至證人辛○○嗣於原審九十三年三月三十日審理及本院前審審理
    時改稱伊係拿錢請甲○○幫伊買海洛因約五次，伊係聽到人家說被告甲○○有在
    吃，伊即打電話問被告甲○○說有沒有辦法買到，被告甲○○說他都是自己拿回
    來自己吃，伊即說請被告甲○○幫伊拿一下，時間約九十一年九月前後，且伊交
    錢給被告甲○○後，伊即在約定地點等半小時云云（原審審判筆錄第三五頁至第
    四一頁及本院前審審理筆錄），惟觀諸辛○○前開於偵訊所述：伊係聽人家說，
    且看到甲○○吸，才向甲○○購買海洛因等語，則辛○○主觀上當認知其係直接
    向被告甲○○購買海洛因無訛，另辛○○於原審審理時亦供述：伊拿錢給甲○○
    ，甲○○即叫伊在原地等一下，後來甲○○即會馬上拿毒品給伊等語（見原審上
    開審判筆錄第三六頁），倘被告甲○○真係幫忙辛○○購買，則其收受辛○○交
    付之金錢後，當會持辛○○交付之金錢前往他處向他人購買，而後再返回與辛○○約定之地點將向他人購買之海洛因交付辛○○，如此一來必會經過相當之時間
    ，焉有辛○○所述「馬上」拿毒品之理，而陳金城於本院前審又改稱伊拿錢給被
    告甲○○後，被告甲○○叫伊等候半小時，始返回拿毒品給伊，於本院審理時續
    稱：伊請甲○○幫伊拿毒品，交付之時間最快三、四十分鐘，最慢一小時云云（
    見本院卷(二)第一一一頁），惟為購買毒品解癮，竟等候達半小時至一小時之久，
    實無於原審竟口誤為「馬上」交付毒品之理，其蓄意護之情昭然若揭，斷無可
    信。而辛○○於警訊所述電話其中一支實為被告壬○○所有，被告甲○○亦供承
    為被告壬○○賣海洛因，則被告壬○○、甲○○就販賣第一級毒品海洛因給辛○○自屬共犯。
  (六)是據前開被告壬○○、甲○○之自白及證人庚○○、乙○○、辛○○之證述，足
    認被告壬○○、戊○○有販賣毒品海洛因予庚○○、乙○○，被告壬○○、甲○○有販賣毒品海洛因予辛○○之事實。而證人庚○○等人就購買毒品海洛因之次
    數、期間，雖前後供述不一，然人之記憶隨時間之經過而日漸模糊，況購買之時
    亦未預見將於日後指述被告犯行，自未刻意記憶各項細節，再參以證人有吸食毒
    品之行為，此為其所自承，其等指證販賣毒品之人，於其本身並無助益，卻難免
    遭販毒者記恨，庚○○等人原即可能有所顧忌而未能盡言，是其前後所述雖未盡
    相符，然不影響基本事實即有向被告壬○○等人購買毒品海洛因一節之認定，自
    不得謂其等所述購買之時間、次數前後或稍有齟齬之處，即認其等所述全部為不
    實，而不可採。基此：
    (1)庚○○就毒品交易之起點，其或證述係九十一年七月，或證述係同年七、八月
      ，惟其二次供述中皆有九十一年七月，則庚○○向被告壬○○、戊○○購買毒
      品海洛因之第一次時間係九十一年七月某日，當可認定；就毒品交易之終點，
      其或謂係同年十月下旬，或謂係同年九月三十日，惟庚○○與被告戊○○最後
      一次通聯紀錄係同年九月三十日，有監聽譯文在卷可稽，則交易毒品時間之終
      點，爰認定係同年九月三十日；就毒品交易之次數，其或證述向被告壬○○、
      戊○○購買約二十餘次或證述向被告戊○○購買三、四次，或證述向被告戊○○購買十餘次，或證述向被告壬○○購買七、八次，以最有利於被告之認定，
      應以次數最少為準，則庚○○係以每包一千元之價格向被告壬○○、戊○○購
      買海洛因，其中渠等推由被告壬○○出面交付共七次，推由被告戊○○出面交
      付三次，合計共十次（庚○○購買海洛因未曾委託證人癸○○前往取貨之情事
      ，已如前述，是此十次，係指庚○○自己親自向壬○○、戊○○二人購買海洛
      因之總次數），被告壬○○、戊○○所得共計一萬元。
    (2)乙○○購買之情形，參之其於警偵、訊之前開供陳，其應係以每包一千元之價
      格，每次向被告壬○○、戊○○購買海洛因各乙包，共五次，被告壬○○、戊○○因而得款共五千元。
    (3)辛○○購買之情形，雖其於偵訊中係陳稱共購買約十次，惟其於原審法院審理
      時就交易毒品之次數，則證述約五次至十次之間（詳上開審判筆錄第三九頁）
      ，以有利於被告之認定，則應以五次為準，而其就交易毒品之金額，固證述有
      時一千元有時二千元（詳同一頁），惟核諸被告甲○○於原審法院審理時供述
      ：辛○○係拿一千元叫伊幫忙買等語（詳上開審判筆錄第四二頁），則辛○○
      每次應僅交付一千元予被告甲○○無訛，是以，辛○○於偵訊中所述之交易金
      額為一千元應較為可採，則其係向被告甲○○、壬○○每次以每包一千元之價
      格各買得海洛因乙包，共五次，壬○○、甲○○因而得款共計五千元。
  (七)又0000000000號行動電話行動電話易付卡係被告壬○○所有，000
    0000000號行動電話係被告戊○○使用，分據被告壬○○、戊○○陳明在
    卷（見九十一年度偵字第七六二七號偵查卷第七○頁反面、第七六二六號偵查卷
    宗第一五五頁反面、二林分局林警刑字第０９１００１３０６７０號卷第二頁）
    。而(1)被告戊○○於九十一年九月二十六日，以前開0000000000號行
    動電話，與庚○○使用之0000000000號行動電話聯絡，其通話內容為
    ：（庚○○）我現在在基督教這裡，（戊○○）你去金城賓館那裡等；掛斷電話
    後，被告戊○○隨即與被告壬○○使用之0000000000號行動電話聯絡
    ，其通話內容為：（戊○○）我也要去說，（壬○○）你又沒有早說，（戊○○
    ）那個金城賓館那裡有一個，（壬○○）誰？（戊○○）「師公坤」，（壬○○
    ）車子他知道嗎？（戊○○）我跟他說開這們這一台，則被告戊○○除與庚○○
    約定交易地點後，復係駕駛自用小客車搭載被告壬○○前往，自可認定。(2)庚○○於同月二十八日亦撥打前開電話予被告戊○○，其通話內容為：（庚○○）我
    「坤仔」，要跟你拿一張，（戊○○）現在沒有；同日稍晚之通話內容為：（庚○○）你那邊有了嗎？（戊○○）有啊，（庚○○）我拿一張，（戊○○）來家
    裡這邊再打，足知庚○○亦有直接與被告戊○○洽商買賣毒品海洛因之事實無訛
    。(3)乙○○以其使用之0000000000號行動電話於同月二十八日，與前
    開0000000000號行動電話通話，其內容為：（乙○○）紅龜董仔，這
    怎麼會苦，（壬○○）我就跟你說那個比較不好，走水路可以，捲煙不行，俊宏
    不是有跟你講，（乙○○）有啦，同月二十九日，乙○○又撥打該行動電話與被
    告戊○○聯絡，其通話內容為：（乙○○）俊宏，我興仔，你們現在在那裡？（
    戊○○）草湖，（乙○○）我這個退還給你，這個不行，弄下去快要死，（戊○○）你跟「紅龜」講（通訊監察譯文詳九十一年度聲監字第三三一號偵查卷宗第
    十五頁至第二三頁），足知被告戊○○與購買毒品者即乙○○談論施用毒品之方
    法及可否退貨之事宜，依前開通訊監聽譯文，參佐被告戊○○於九十一年十一月
    二十二日警詢中自承稱：庚○○來伊住處後，伊即帶庚○○去向壬○○購買毒品
    ，庚○○皆係經伊介紹向壬○○購買毒品，故其以為伊與壬○○一起販賣毒品，
    事實上係壬○○在販賣毒品，而伊係載壬○○前去與乙○○交易毒品等語（見上
    開警詢卷宗二第三頁及其反面），及證人庚○○前開證述，足知其與被告壬○○
    、戊○○談妥購買海洛因之金額、數量後，被告壬○○、戊○○皆曾出面交付海
    洛因，被告戊○○又曾介紹庚○○向被告壬○○購買海洛因；乙○○向被告壬○○購買海洛因時，被告戊○○係扮演開車搭載被告壬○○前去與乙○○交易毒品
    之角色，是被告壬○○與被告戊○○就販賣第一級毒品予庚○○、乙○○，顯有
    犯意之聯絡及行為之分擔，而辛○○向被告甲○○購買海洛因時，由證人辛○○
    證述，足知其係撥打被告壬○○使用之0000000000號行動電話與被告
    甲○○聯絡購買海洛因，被告甲○○係使用被告壬○○與他人聯絡購買海洛因事
    宜所用之0000000000號行動電話與辛○○聯絡，則被告壬○○與被告
    甲○○就販賣海洛因予辛○○之犯行，亦顯有犯意之聯絡及行為之分擔，亦屬無
    疑。
  (八)被告壬○○販賣海洛因予同案被告戊○○之事實，業據同案被告戊○○於九十一
    年十月三十一日警詢時供稱：伊所吸食之海洛因係向壬○○購買，以一千元購得
    ，伊係撥打壬○○0000000000號行動電話與其聯絡等語（詳上開警詢
    卷宗一第六頁）；於九十一年十二月五日偵訊時供承：伊自九十一年六月初某日
    起，迄經查獲前二日止，共向壬○○購買海洛因三、四次，伊皆係前往甲○○住
    處找尋壬○○，購買之地點有時在甲○○住處，有時在郊外壬○○指定之地點，
    伊每次皆買一包一千元等語（詳上開九十一年度偵字第六七二七號偵查卷宗第七
    一頁及其反面），參佐被告壬○○於九十一年十月三十一日警詢時自白稱：伊購
    入毒品後，有轉賣予戊○○，戊○○約向伊購買海洛因約二次，每次購買二包等
    語（見上開警詢卷宗一第三頁），雖就被告壬○○販賣海洛因予同案被告戊○○
    之次數及數量等情，其二人供述有所不一，惟皆供述被告壬○○確有販賣海洛因
    予被告戊○○之事實，是以，此部分自堪以認定，而既係被告壬○○販賣海洛因
    予被告戊○○，則被告壬○○就販賣之事實當會有所隱瞞或不實，職是，應以被
    告戊○○所述較為可採，而其雖供述向被告壬○○購買海洛因約三、四次，然以
    有利於被告壬○○之認定，應以三次為準，則其購買海洛因之情形，應係以每包
    一千元之價格，每次向被告壬○○購買海洛因各乙包，共三次。至其嗣於原審法
    院九十三年三月三十日審理時雖證述：伊前去甲○○住處找壬○○，請壬○○幫
    伊購買海洛因，約六、七次，每次皆係購買一千元，壬○○會出去約半小時後將
    海洛因拿給伊云云（詳該日筆錄第二五頁至第二六頁），核與前開事實不符，顯
    係事後迴護被告壬○○之詞，不足採信。戊○○前開偵查所述，並無「顯有不可
    信之情況」，依刑事訴訟法第一百五十九條之一第二項規定，得為證據，具有證
    據能力。而其於原審所述，與其於警詢所述不同，然戊○○於警詢所證，距離被
    告等犯罪時間最近，記憶當最清晰，且在調查初始不致受他人影響之情況下較無
    利害關係之衡量，其復於偵查中證述如上，足見戊○○警詢所述相較於原審所述
    ，具有較可信之特別情況，且其證述為證明犯罪事實存否所必要，依刑事訴訟法
    第一百五十九條之二規定，得為證據，具有證據能力。
  (九)被告等辯稱其等僅係為他人代購毒品，並未賺取差價，不該當於販賣毒品犯行云
    云。然販賣毒品乃違法行為，非可公然為之，且因毒品並無公定價格，每次買賣
    之數量、價格，常隨買賣雙方交情深淺、需求量多寡、來源是否充裕、對行情之
    認知、可能之風險、毒品之品質、純度等因素而異其標準。從而販毒之利得，即
    便被告本身亦難於事後精確算知，本件被告否認販賣毒品犯行，更不供述利得，
    又無法查知被告原取得毒品之確實重量、純度及價格，是無從精確算知被告將海
    洛因販售予庚○○等人可獲利潤數額，然我國政府一再宣示反毒決心，施用、販
    賣毒品均屬違法行為，此為國人共識，不論是前之肅清煙毒條例及現行毒品危害
    防制條例對吸毒、販毒行為均設刑罰明文，持有毒品者自會儘量隱諱其行為，避
    免毒品曝光遭查獲，代人購買毒品或無償轉讓毒品，豈無風險，非親非故，豈有
    如此熱誠甘冒遭警臨檢查獲之危險，多次為人代購毒品，所辯無牟利意圖，原價
    賣出毒品或僅代購買云云荒謬無稽，無可採信，其等有販賣毒品牟利意圖，至屬
    灼然（此部分理由亦適用於下揭販賣安非他命部分）。證人戊○○於本院審理時
    就被告壬○○提問：「是否你拿多少錢給我，我就用多少錢購買毒品，買了之後
    就交給你，並沒有賺取任何的差價？」時證述：「我載壬○○去購買毒品時，我
    在車上等，壬○○走到馬路的另一邊購買毒品，我有看到他們交易毒品的情形，
    我們的距離約壹條馬路，（馬路的距離約二輛車可以會車的距離）」（見本院卷
    (三)第三三頁），意指壬○○僅係代購毒品，未賺取差價，基上所述，核係迴護被
    告壬○○之詞，不足採信。另證人辛○○於本院審理時證稱伊請甲○○幫伊拿毒
    品海洛因，甲○○並未賺取差價云云（見本院卷(二)第一一一頁），然證人辛○○
    自承與甲○○並無親戚關係，且對甲○○並無恩情（見本院卷(二)第一一二、一一
    三頁），被告甲○○何須甘冒風險而為該行為，所證悖於情理明甚，亦核係迴護
    被告甲○○之詞，並不足憑採。
  (十)此外，復有行動電話易付卡一張（門號0000000000）、諾基亞牌三三
    一○型行動電話一支（內含門號0000000000號之ＳＩＭ卡乙枚）、國
    際牌ＧＤ７５型行動電話一支（內含門號0000000000號之ＳＩＭ卡乙
    枚）扣案可稽，而該等物品，係經警在被告甲○○住處查獲之事實，復據查獲之
    員警丁○○、子○○於偵訊中陳明在卷（見上開九十一年度偵字第八八七六號偵
    查卷宗第四一頁）。綜上，被告壬○○等三人所辯，皆係卸責之詞，均委無足採
    ，本案事證明確，被告壬○○等三人之此部分犯行，皆堪以認定。證人甲○○於
    本院證述未曾見過有人直接向壬○○購買毒品云云，係事後迴護被告壬○○之詞
    ，不足採信；而甲○○於警詢之上開不利於被告壬○○之供述，依前所述相較於
    甲○○於法院審理時所述，具有較可信之特別情況，且為證明犯罪事實存否所必
    要，得為證據，具有證據能力。
二、販賣第二級毒品安非他命部分：
    訊據被告甲○○就交付安非他命予庚○○、乙○○之事實固坦承不諱，惟與被告
    壬○○皆矢口否認有何販賣第二級毒品安非他命之犯行，被告壬○○辯稱：伊未
    販賣安非他命云云；被告甲○○則辯稱：伊係幫忙庚○○、乙○○購買安非他命
    云云，惟查：
  (一)證人庚○○於九十一年十一月十四日偵訊時證述（其所述於偵查時毒癮發作云云
    ，不足採信，已如前述）：伊向壬○○買過安非他命一次，伊係於九十一年九月
    某日，直接前往甲○○住處向壬○○購買，壬○○與甲○○同住甲○○住處，伊
    到達時壬○○不在，甲○○在，伊即拿一千元給甲○○，甲○○即拿一包安非他
    命給伊等語（見開九十一年度偵字第七六二六號卷第一三六頁反面、第一三七頁
    反面至第一三八頁），參佐被告甲○○於原審法院調查中供述：當初庚○○問伊
    何處可買安非他命，伊即將自己本來施用之安非他命先給庚○○等語（詳原審法
    院九十二年五月十六日訊問筆錄第三頁），雖避就有無販賣之事實，惟供述確曾
    當場交付安非他命予庚○○，則證人庚○○前開指述被告甲○○係當場交付安非
    他命等情，自應堪採信。雖證人庚○○尚於九十一年十一月七日警詢中證述：伊
    係自九十一年七月開始，迄同年十月下旬止，向綽號「俊宏」及「阿輝」之人購
    買海洛因及安非他命約二十餘次等語（見上開警詢卷宗二第九頁）。然上開警詢
    證述，係將購買海洛因、安非他命之時間、地點、交易對象合併敘述，未如其於
    偵訊時所述購買安非他命之交易對象、時間、地點具體、明確，是以，本院認應
    以其於偵訊中所述為準。至其嗣於原審法院九十二年八月十五日調查中固證述：
    伊係拿一千元給壬○○，叫其幫伊買安非他命一包云云（詳該日筆錄第四頁），
    於本院前審及本院則稱伊係拿錢給被告甲○○後，即在被告甲○○家等被告甲○○，被告甲○○出去後約半小時後回來，暨於本院證述未曾打電話向壬○○購買
    安非他命云云，核與前開證述不符，顯係事後迴護被告之詞，不足採信。而證人
    庚○○於本院經辯護人詰問以：「那你為何在警訊（應係偵訊）時說你拿一千元
    給他，甲○○即拿一包安非他命給你？」時答稱：「應該是筆錄記錯」（見本院
    卷(二)第一七○頁），然此部份經本院勘驗偵訊錄音帶結果，並無錯誤記載情形，
    有勘驗結果在卷可稽（見本院卷(二)第二一二頁），益徵證人庚○○於本院證述顯
    係迴護被告之詞，不足憑信。證人庚○○於偵查之證述，並無「顯有不可信之情
    況」，依刑事訴訟法第一百五十九條之一第二項規定，得為證據，具有證據能力
    。
  (二)證人乙○○於九十一年十一月九日警詢中證述：伊於九十一年七月左右，在大城
    鄉永和村青埔巷「永光國小」前，向甲○○購買安非他命一千元等語（詳上開警
    詢卷二第十二頁）；於九十一年十二月十日偵訊中證述：伊向甲○○購買安非他
    命一次，係伊以自己之0000000000號行動電話撥打至甲○○住處後，
    約在甲○○住處附近之永光國小交易等語屬實（見九十一年度偵字第七六二六號
    卷第一七二頁），且依被告甲○○於本院所供，其稱替乙○○買安非他命，雖係
    避就販賣安非他命之詞，然亦可徵被告甲○○確有交付安非他命給乙○○之事實
    ，足見證人乙○○於警詢、偵查所證應足憑信。至證人乙○○嗣於原審九十二年
    八月十五日調查中雖證述：九十一年七月間伊撥打甲○○電話與其交談買毒品之
    事，伊係拜托甲○○幫伊買一千元之安非他命云云（詳該日筆錄第三頁），亦係
    事後迴護被告之詞，不足採信。證人乙○○於偵查經具結而為上開之證述，並無
    「顯有不可信之情況」，依刑事訴訟法第一百五十九條之一第二項規定，得為證
    據，具有證據能力。而證人乙○○於原審所述上情，與其於警詢所證不同，然證
    人乙○○於警詢所證，距離被告等犯罪時間最近，記憶當最清晰，且在調查初始
    不致受他人影響之情況下較無利害關係之衡量，具有較可信之特別情況，且其證
    述為證明犯罪事實存否所必要，依刑事訴訟法第一百五十九條之二規定，得為證
    據，具有證據能力。
  (三)是據前開證人庚○○、乙○○之指述，足知庚○○、乙○○購買之情形，皆係以
    每包一千元之價格，向被告甲○○購買安非他命一包，各一次。又庚○○向被告
    壬○○購買安非他命時，即約定在被告甲○○之住處，庚○○未遇被告壬○○時
    ，被告甲○○竟交付安非他命乙包予庚○○，並向庚○○收取一千元，則被告壬○○、甲○○就前開販賣二級毒品安非他命予庚○○犯行，顯有犯意聯絡及行為
    分擔，亦屬無疑。
  (四)被告甲○○辯稱伊係幫忙庚○○、乙○○二人買安非他命云云，然非親非故，有
    何必要竟一再幫他人購買毒品，稱伊無牟利意圖，顯無可輕信，而證人庚○○、
    乙○○於本院前審固分別證稱「（辯護人詰問：甲○○交安非他命給你有加價或
    有無賺取差價﹖）沒有」、「（辯護人詰問：甲○○幫你買安非他命有無加價或
    賺取差價﹖）沒有」云云。然二人於本院前審既亦稱被告甲○○並非當場將安非
    他命交與其等，而係相隔半小時或有離開一段時間，則二人又豈能知悉其間過程
    被告甲○○是否有賺取差價，前後所述已有歧異矛盾之處，嗣經本院前審訊問，
    二人始又改稱應該是沒有賺取差價云云，顯係刻意勾串護被告，所述無從輕信
    ，不得作為有利被告之事證。
  (五)綜上，被告壬○○、甲○○此部分犯行，亦至堪認定。
三、又被告固均辯稱本案查獲毒品數量不多，亦未查獲電子秤、分裝袋等習見之販毒
    工具，是被告並無販賣毒品犯行云云，被告甲○○辯稱證人即其母王黃秀已證述
    警員曾對被告甲○○不禮貌，是被告甲○○警詢供述不實云云，被告戊○○辯稱
    依通聯紀錄，乙○○打電話給被告戊○○要求退貨時，被告戊○○表示應去找被
    告壬○○，可見伊僅係代購云云，然查獲扣案毒品數量多寡及有無查獲電子秤、
    分裝袋等物，與被告有無販賣毒品犯行並無必然關聯性，以被告販賣毒品所得言
    ，其等販賣之毒品數量應尚不多，而電子秤、分裝袋亦均係體積小，容易藏置他
    處之物，尚不能以本案查獲毒品數量不多，亦未查獲電子秤、分裝袋等情即謂被
    告並無販毒犯行，而王黃秀係被告甲○○之母，證詞難免護，無從作為有利被
    告甲○○之事證，而被告戊○○如應允乙○○退貨，乙○○勢必向伊要求返還價
    金，被告戊○○難免有推託搪塞之詞，不能以此即謂伊僅係代購毒品。
四、綜核上情，被告等所辯顯係畏罪飾卸之詞，無足採信，本案事證明確，被告等犯
    行至堪認定，均應依法論罪科刑。
乙、論罪科刑情形：
一、查被告等行為後，九十二年七月九日修正公布之毒品危害防制條例業於九十三年
    一月九日施行，被告壬○○、戊○○、甲○○販賣第一級毒品犯行，及被告壬○○、甲○○販賣第二級毒品犯行，依修正前、後毒品危害防制條例第四條第一、
    二項所規定之法定刑，其刑度並無不同，自不生新、舊法比較何者有利於被告之
    問題，應適用修正後之毒品危害防制條例之規定。次按海洛因屬毒品危害防制條
    例第二條第二項第一款之第一級毒品，安非他命則屬同條項第二款之第二級毒品
    。
二、核被告壬○○、戊○○販賣海洛因予庚○○、乙○○，被告壬○○、甲○○販賣
    海洛因予辛○○及被告壬○○販賣海洛因予戊○○之犯行，皆係犯毒品危害防制
    條例第四條第一項之販賣第一級毒品罪。被告壬○○、甲○○販賣安非他命予庚○○、被告甲○○販賣安非他命予乙○○之犯行，皆係犯同條例第四條第二項之
    販賣第二級毒品罪。
三、被告壬○○、戊○○就事實欄一之(一)至(二)，被告壬○○、甲○○就事實欄一之(三)
    之犯行；被告壬○○、甲○○就事實欄三之(一)部分，各有犯意之聯絡，行為之分
    擔，分別為共同正犯。被告壬○○、甲○○、戊○○為供販賣而持有毒品海洛因
    及被告壬○○、甲○○為供販賣而持有毒品安非他命之低度行為，均為進而販賣
    毒品之高度行為所吸收，不另論罪。再被告壬○○、甲○○、戊○○所犯販賣第
    一級毒品罪及被告甲○○所犯販賣第二級毒品罪，均分別有多次犯行，各時間緊
    接，復犯構成要件相同之罪，顯係各基於概括犯意反覆為之，應分別各以連續犯
    論以一罪。被告壬○○、甲○○所犯上開販賣第一級毒品罪、販賣第二級毒品罪
    ，犯意個別，行為互殊，應予分論併罰。
四、被告壬○○曾於八十八年間，因竊盜案件經原審法院判處有期徒刑十月確定；再
    因違反毒品危害防制條例案件，經原審法院判處有期徒刑三月、七月，應執行有
    期徒刑九月確定；嗣上開各罪經原審法院裁定定其應執行刑為有期徒刑一年六月
    確定，於九十年六月五日執行完畢。甲○○則於八十七年間曾因違反槍砲彈藥刀
    械管制條例案件，經原審法院分別判處有期徒刑一年七月，併科罰金新臺幣六萬
    元及有期徒刑一年三月併科罰金新臺幣四萬元，應執行有期徒刑二年八月，併科
    罰金新臺幣九萬元確定，於九十年二月二十日假釋付保護管束而出監，至九十年
    十一月八日假釋付保護管束期滿未經撤銷假釋而視為執行完畢之事實，有臺灣高
    等法院被告全國前案紀錄表在卷可稽。其二人於受有期徒刑執行完畢後，五年以
    內再犯有期徒刑以上刑之本罪，皆為累犯，渠等所犯之上開二罪，除法定刑中為
    死刑、無期徒刑部分依法不得加重外，餘依法加重其刑。
五、被告等固多次販賣毒品，惟各次均僅販售一千元，賣出毒品份量非多，所致實害
    應尚非甚鉅，本案應係肇因被告沾染吸毒惡習（詳前案紀錄表），無力自拔，始
    為籌措個人吸毒費用而觸法，與毒販為牟暴利購置販賣大量毒品殘害眾生者應有
    區別，本案應屬「情輕法重」，犯罪情狀尚非全無可憫，爰均依刑法第五十九條
    規定均酌減其刑。
六、原審以被告三人犯罪事證明確，予以論罪科刑，固非無見，惟查：(1)本案尚無事
    證證明被告甲○○就事實欄一之(一)至(二)部分、被告戊○○就事實欄一之(三)部分及
    被告壬○○就事實欄三之(二)部分有共犯犯行（詳如後述），原審就此等部分認各
    該被告有共犯關係，所為認定尚有未洽。(2)被告戊○○所有門號0000000
    000號ＳＩＭ卡乙枚既未扣案，依毒品危害防制條例第十九條規定應諭知沒收
    之，如全部或一部不能沒收時，追徵其價額，原審僅諭知沒收，亦非適法。(3)再
    原審判決據上論斷欄漏引刑法第四十七條，亦有未合。被告等上訴意旨否認犯罪
    ，據以指摘原判決不當，雖均無理由，惟原判決關於壬○○部分、甲○○違反毒
    品危害防制條例部分、戊○○販賣第一級毒品，既有上述可議之處，即屬無可維
    持，自應由本院將原判決該等部分及已失所附麗之被告戊○○定應執行刑部分，
    均予撤銷改判。爰審酌被告等犯罪之動機、方法、手段、所致損害、三人各自情
    節輕重（以販賣第一級毒品之次數論，應以被告壬○○情節最重，被告戊○○次
    之，被告甲○○再次之，而販賣第二級毒品部分則被告甲○○屬連續犯，犯行重
    於被告壬○○）、危害社會之程度暨被告等犯罪後否認犯行，未見悔意等一切情
    狀，分別量處如主文第二、三、四項所示之刑，並就被告壬○○、甲○○部分定
    其應執行刑示懲。
七、被告等各自販賣或共同販賣毒品所得之金額（分別詳如主文、事實及前揭理由所
    示），係販賣第一、二級毒品所得之物，依毒品危害防制條例第十九條第一項規
    定宣告沒收之，如全部或一部不能沒收時，以其財產抵償之；另扣案附表編號一
    所示之物，係被告壬○○所有，供販賣第一、二級毒品所用之物；扣案附表編號
    二所示之物，係被告壬○○所有，供販賣第一級毒品所用之物；扣案附表編號三
    所示之物，係被告甲○○所有，供販賣第一級毒品所用之物，均應依同條項之規
    定宣告沒收之，另附表編號四所示之物雖未扣案，惟係被告戊○○所有，供販賣
    第一級毒品所用之物，併依同條項之規定宣告沒收之，如全部或一部不能沒收時
    ，追徵其價額（金錢以外之其他財物而無法沒收時，應追徵其價額，如為金錢而
    無法沒收時，則應以其財產抵償之，不發生追徵價額之問題〈最高法院八十八年
    度台上字第六五四八號判決意旨參照〉）。
八、至經警在被告甲○○住處查扣之海洛因二包，毛重分別為○‧二公克、○‧四公
    克，其中乙包驗餘淨重○‧○六公克，固有法務部調查局九十一年十二月三日調
    科壹字第一四○○○八八二九號鑑定通知書乙紙在卷可參（見上開九十一年度偵
    字第七六二六號偵查卷宗第一五八頁），惟該海洛因二包分係被告壬○○、甲○○供施用之物，業據被告壬○○於原審法院訊問時、被告甲○○分別於警詢、偵
    訊中供承在卷（見上開警詢卷宗一第十二頁反面、上開九十一年度偵字第七二六
    七號偵查卷宗第十二頁、原審法院九十一年度聲羈字第一九一號刑事卷宗第四頁
    反面），本院復查無證據證明扣案之海洛因二包與本案販賣毒品有關，屬被告供
    自己施用者，是以該海洛因二包毋庸於本案宣告沒收銷燬。另被告壬○○所有諾
    基亞牌三三一○型行動電話一支（內含門號0000000000號之ＳＩＭ卡
    乙枚）及被告甲○○所有諾基亞牌三三一○型行動電話一支（內含門號0000
    000000號之ＳＩＭ卡乙枚），查無證據證明係供販賣毒品所用，毋庸宣告
    沒收之。另現金十一萬二千二百元，其中十一萬元，據被告壬○○之兄己○○於
    原審法院審理時證述：九十一年十月三十一日前，壬○○表示要做生意，要向伊
    拿錢，伊即於九十一年十月三十一日，交付十一萬元給壬○○等語（詳該日筆錄
    第七頁），則該十一萬元是否係被告壬○○販賣毒品所得，尚有疑義，本案亦查
    無證據足以證明上開十一萬二千二百元確係被告壬○○販賣毒品所得之款項，是
    以此部分亦不得宣告沒收之。
丙、不另為無罪諭知部分：
一、公訴意旨另以：
  (一)被告壬○○、甲○○共同基於販賣第二級毒品安非他命營利之概括犯意聯絡，自
    九十一年七月某日起，迄同年七、八月某日止，於癸○○以電話與被告壬○○聯
    絡購買第二級毒品安非他命事宜，嗣約妥時間及地點後，再先後至大城鄉○○路
    ○段路邊、大城國中附近，由被告戊○○攜帶第二級毒品安非他命，以每包五百
    元及一千元之價格，並以一手交錢一手交貨之方式，連續販賣第二級毒品安非他
    命予癸○○二次，因認被告壬○○、甲○○此部分另涉有毒品危害防制條例第四
    條第二項之販賣第二級毒品安非他命予癸○○罪嫌。
　(二)公訴意旨認被告壬○○、甲○○、戊○○就本案全案販賣第一、二級毒品犯行均
    屬共同正犯（除被告戊○○向壬○○購買部分外），即另認被告壬○○有販賣
    第二級毒品安非他命予乙○○；被告甲○○有販賣第一級毒品海洛因予庚○○
    、乙○○；被告戊○○有販賣第一級毒品海洛因予辛○○；甲○○亦有共同
    販賣海洛因予被告戊○○。
　(三)公訴意旨認被告壬○○、戊○○於九十一年十月間，亦有販賣海洛因予庚○○。
二、惟此為被告壬○○、甲○○、戊○○三人堅詞否認，經查：
  (一)證人癸○○於九十一年十二月十日偵訊時固指述：伊自九十一年六、七月間，迄
    同年七、八月間，向綽號「阿輝」之男子購買安非他命二次，一次買五百元，一
    次買一千元，每次皆買一包，伊係打電話向「阿輝」講，「阿輝」再找戊○○拿
    給伊，一次在大城西港路，一次在大城國中交易等語（詳上開九十一年度偵字第
    七六二六號偵查卷宗第一七三頁反面至第一七四頁），惟核其於九十一年十一月
    九日警詢中證述：伊所吸食之安非他命係向綽號「阿明」之男子購買，每次係購
    買五百元及一千元不等等語（詳上開警詢卷宗二第十三頁反面），就其係向綽號
    「阿明」或「阿輝」之被告壬○○購買安非他命，其供述即有所歧異，而其於偵
    訊中固指稱：伊在警察局係講「阿輝」，不是講「阿明」云云（詳上開偵查卷宗
    第一七三頁反面），惟觀諸其於警詢中供述：伊有看過綽號「阿輝」之壬○○，
    但不是很熟，伊有透過戊○○向壬○○詢問購買毒品之事等語（詳上開警詢卷宗
    二第十四頁），衡情，如其於警詢中真係陳述安非他命係向綽號「阿輝」之被告
    壬○○購買，則其焉會另行陳述：伊曾透過戊○○向壬○○詢問購買毒品之事宜
    ？再觀諸其於本院九十二年四月十五日調查中所述：（問是否向綽號阿明購買安
    非他命）伊不知「阿明」之真實姓名及地址，「阿明」與「阿輝」並非同一人等
    語（詳該筆錄第四頁至第五頁），就其究係向何人購買安非他命之事竟避而不談
    ，準此，其於偵訊中之前開指述是否可信，即有可疑，且此部分除證人癸○○指
    述外，別無其他證據足資證明，自不得僅憑證人癸○○單一之指述，即認被告壬○○、甲○○二人亦有此部分之犯行。
  (二)證人乙○○並未曾指述被告壬○○曾販賣第二級毒品安非他命部分予伊；證
    人庚○○、乙○○並未曾指述被告甲○○曾販賣第一級毒品海洛因予其等；證
    人辛○○未曾指述被告戊○○有販賣第一級毒品海洛因予伊；被告戊○○未曾
    指述被告甲○○曾賣海洛因予伊，均有前揭警訊、偵訊等筆錄可參。
　(三)庚○○與被告戊○○間之電話通聯紀錄止於九十一年九月三十日，已如前述，是
    庚○○所述最後一次向被告戊○○、壬○○購買海洛因係九十一年九月三十日自
    符真實，本案尚無事證證明被告戊○○、壬○○於九十一年十月間亦有販賣海洛
    因予庚○○之犯行。
三、從而，上揭部分應屬不能證明，惟公訴人認被告甲○○、戊○○此部分販賣第一
    級毒品犯行及被告壬○○、甲○○此部分販賣第二級毒品犯行，與前開經本院認
    定成罪之販賣第一、二級毒品犯行，分別有連續犯之裁判上一罪關係，本審判不
    可分原則，爰不另為無罪之諭知。
四、又被告戊○○被訴販賣第二級毒品部分，被告甲○○被訴違反槍砲彈藥刀械管制
    條例部分，均已經原審判決無罪確定，被告戊○○違反槍砲彈藥刀械管制條例部
    分亦於本院前審撤回上訴確定，併此明。
據上論結，應依刑事訴訟法第三百六十九條第一項前段、第三百六十四條、第二百九
十九條第一項前段，毒品危害防制條例第四條第一項、第二項、第十九條第一項，刑
法第十一條、第二十八條、第五十六條、第四十七條、第五十九條、第五十一條第五
款，判決如主文。
本案經檢察官丙○○到庭執行職務。
中　　　華　　　民　　　國　　九十四　　年　　　六　　　月　　　九　　　日
                                    臺灣高等法院臺中分院刑事第四庭
                                          審判長法　官　洪　耀　宗
                                                法　官　陳　欣　安
                                                法　官　江　德　千
右列正本證明與原本無異。
如不服本判決應於收受送達後十日內向本院提出上訴書狀，其未敘述上訴之理由者並
得於提起上訴後十日內向本院補提理由書（均須按他造當事人之人數附繕本）。
                                                書記官　吳　麗　琴
中　　　華　　　民　　　國　　九十四　　年　　　六　　　月　　　九　　　日
【附表】
編號一：門號0000000000號之易付卡乙枚。
編號二：國際牌ＧＤ７５型行動電話一支（內含門號0000000000號之ＳＩ
        Ｍ卡乙枚）。
編號三：諾基亞牌三三一○型行動電話一支（內含0000000000號ＳＩＭ卡
        乙枚）。
編號四：門號0000000000號ＳＩＭ卡乙枚（未扣案）。
【附錄論罪科刑法條】
毒品危害防制條例第四條第一、二項：
製造、運輸、販賣第一級毒品者，處死刑或無期徒刑；處無期徒刑者，得併科新臺幣
一千萬元以下罰金。
製造、運輸、販賣第二級毒品者，處無期徒刑或七年以上有期徒刑，得併科新臺幣七
百萬元以下罰金。　　　　　　　　　　　　　　　　　　　　　　　　　　　　Ａ
